臺灣桃園地方法院民事簡易判決
111年度壢簡字第1287號
原      告  玉山商業銀行股份有限公司


法定代理人  黃男州  
訴訟代理人  張慧如  
            鄭喻云  
被      告  詹天誠  




上列當事人間請求返清償信用卡消費款事件，經臺灣臺北地方法
院臺北簡易庭於民國111年6月27日以111年度北簡字第7557號裁
定移送前來，本院於民國111年10月21日言詞辯論終結，判決如
下：
    主      文
原告之訴駁回。
訴訟費用由原告負擔。
    事實及理由
一、訴狀送達後，原告不得將原訴變更或追加他訴，但擴張或減
    縮應受判決事項之聲明者，不在此限，民事訴訟法第255條
    第1項但書第3款定有明文。本件原告原起訴聲明：「被告應
    給付原告新臺幣(下同)402,506元，及其中95,542元自民國1
    11年2月27日起至清償日止，按年息15％計算之利息，並依帳
    單週期收取違約金，惟每次連續收取違約金期數最高以3期
    為上限，違約金計算方式為:當期繳款發生延滯時，計付違
    約金300元；連續2個月發生繳款延滯時，第2個月計付違約
    金300元，連續3個月發生繳款延滯時，第3個月計付違約金5
    00元」，嗣變更聲明如後述所示，經核為減縮應受判決事項
    之聲明，合於上開法律規定，應予准許。
二、原告主張:被告前向原告申請信用卡使用，詎被告未依約清
    償，依約定債務視為全部到期，並喪失期限利益，尚積欠原
    告371,506元(含本金95,542元)及利息未清償(下稱系爭債務
    )，爰依信用卡契約之法律關係提起本件訴訟等語。並聲明
    ：被告應給付原告371,506元，及其中95,542元自111年2月2
    7日起至清償日止，按週年利率15％計算之利息。
三、被告則以:系爭債務已經過太久了，主張時效抗辯等語，資
    為抗辯。並聲明：原告之訴駁回。
四、得心證之理由:
(一)原告主張前開事實，業據提出與其所述相符之信用卡申請書
    及應收帳款明細表、消費明細對帳單為證，而被告對此僅為
    上開抗辯，應堪信原告此部分主張為真實。　　
(二)按民法第125條規定：「請求權，因十五年間不行使而消滅
    。但法律所定期間較短者，依其規定。」同法第128條前段
    規定：「消滅時效，自請求權可行使時起算。」同法第144
    條第1項規定：「時效完成後，債務人得拒絕給付。」同法
    第146條本文規定：「主權利因時效消滅者，其效力及於從
    權利。」
(三)查本件被告最後一次繳款日為96年2月15日，且被告並未清
    償全部欠款等情，為原告所自陳，並有消費明細對帳單在卷
    可參(見本院卷第15頁)；是系爭債務至遲於111年2月15 日
    ，應已罹於15年之時效。而本件原告迄至111年5月10日始向
    臺灣臺北地方法院(下稱北院)起訴（見北院卷第7頁）。是
    原告起訴之日已逾上開期間。原告復未提出其就系爭債務之
    請求權有時效中斷事由之相關資料，揆諸上揭規定及說明，
    原告就系爭債務請求權，顯已罹於時效，至從屬於本金債權
    之利息等從權利，亦應隨同消滅。是被告主張時效抗辯而拒
    絕給付，於法有據，則原告之請求即無理由。
五、綜上所述，原告依消費借貸之法律關係請求被告給付371,50
    6元及其利息，為無理由，應予駁回。
六、本件事證已臻明確，兩造其餘主張陳述及所提之證據，經審
    酌均與本院前揭判斷無影響，毋庸一一論述，附此敘明。
七、訴訟費用負擔之依據：民事訴訟法第78條。
中　　華　　民　　國　　111 　年　　11　　月　　24　　日
                  中壢簡易庭      法  官  江碧珊
以上為正本係照原本作成。
如不服本判決，應於送達後20日內，向本院提出上訴狀並表明上
訴理由。
如委任律師提起上訴者，應一併繳納上訴審裁判費。
中　　華　　民　　國　　111 　年　　11　　月　　24　　日
                                  書記官  張育誠